【裁判字號】    99,交聲,206
【裁判日期】    990531
【裁判案由】    聲明異議
【裁判全文】
臺灣嘉義地方法院交通事件裁定         99年度交聲字第206號
原處分機關  交通部公路總局嘉義區監理所嘉義市監理站
異  議  人
即受處分人  甲○○
上列異議人即受處分人因違反道路交通管理處罰條例案件，對於
交通部公路總局嘉義區監理所嘉義市監理站於民國99年3月31日
所為之處分（原處分案號：嘉監義裁字第裁76-C00000000號）聲
明異議，本院裁定如下：
    主    文
異議駁回。
    理    由
一、原處分意旨略以：異議人即受處分人（下稱異議人）甲○○
    所有之車牌號碼2E-5101號自用一般小客車，因於98年11月7
    日16時58分許，停放在中山路25號旁，經臺北縣政府警察局
    樹林分局（下稱原舉發機關）員警以在紅線違停之違規事實
    ，當場填製98年11月7日北縣警交大字第C00000000號舉發違
    反道路交通管理事件通知單舉發，嗣異議人逾越應到案期限
    60日以上，繳納罰鍰或到案聽候裁決，交通部公路總局嘉義
    區監理所嘉義市監理站（下稱原處分機關）認違規事實明確
    ，而依道路交通管理處罰條例第56條第1項第1款規定，以99
    年3月31日交通部公路總局嘉義區監理所嘉義市監理站嘉監
    義裁字第裁76-C00000000號違反道路交通管理事件裁決書，
    裁處異議人罰鍰新臺幣（下同）1,200元，並無違誤等語。
二、聲明異議意旨略以：異議人於4月8日收到嘉市監理站裁決書
    ，發現違規地點只寫中山路，未載明詳細地點，異議人認罰
    單內如填寫有誤，罰單無效，為此聲明異議，應撤銷原處分
    云云。
三、按橋樑、隧道、圓環、障礙物對面、鐵路平交道、人行道、
    行人穿越道、快車道等處，不得臨時停車；禁止臨時停車處
    所不得停車，交通安全規則第111條第1項第1款、第112條第
    1項第1款分別定有明文；又汽車駕駛人停車時，有在禁止臨
    時停車處所停車之情形者，處600元以上1,200元以下罰鍰，
    道路交通管理處罰條例第56條第1項第1款分有明文。再按，
    小型車違反規定在禁止臨時停車處所停車者，如屬逾越應到
    案期限60日以上，繳納罰鍰或到案聽候裁決，依違反道路交
    通管理事件統一裁罰基準表，應處罰鍰1,200元。
四、經查：異議分人所有之車牌號碼2E-5101號自小客車，於前
    揭時間在中山路25號旁「在禁止臨時停車處所停車」之違規
    事實，為異議人所不否認，並有原舉發機關舉發違反道路交
    通管理事件通知單、原處分機關違反道路交通管理事件裁決
    書、送達證書（見聲明異議案件卷宗卷第2頁、第3至4頁）
    在卷可稽，堪認異議人確有在禁止臨時停車處所停車之違規
    。又異議人雖爭執裁決書內容中違規地點登載有誤，惟經本
    院以電話詢問舉發本件違規之員警稱：違規地點係在臺北縣
    樹林市○○路○段25號旁之橋樑，該車係紅線違規停車，此
    有本院辦理刑事案件電話紀錄查詢表（見本院第5頁）附卷
    可按，是縱該違規地點未登載完整，僅係文字錯漏，則其所
    登載之基礎事實並無重大出入，致無法認定，且異議人知悉
    本案違規地點在「臺北縣樹林市○○路○段25號」，亦當場
    簽收該舉發通知單，因而不影響本院對於本件違規事實之認
    定，異議人所辯前開情詞，委不足採。
五、綜上所述，異議人確有在前述時地「在禁止臨時停車處所停
    車」之違規行為，從而原處分機關依前揭道路交通管理處罰
    條例第56條第1項第1款之規定，裁處異議人罰鍰1,200元，
    核無違誤，異議人之異議顯無理由，自應予駁回。
六、據上論斷，應依道路交通管理處罰條例第87條第2項、道路
    交通案件處理辦法第19條規定，裁定如主文。
中    華    民    國      99    年    5     月  31    日
                  交通法庭法  官  劉瓊雯
上列正本證明與原本無異。
如不服本裁定，應於裁定送達後5日內向本院提出抗告狀（應附
繕本）。
中    華    民    國      99    年    5     月  31    日
                          書記官  劉美娟

司法院資訊處製作；財團法人民間司法改革基金會備份。
